【裁判字號】    98,軍上,12
【裁判日期】    980430
【裁判案由】    毒品危害防制條例
【裁判全文】
臺灣高等法院刑事判決                  98年度軍上字第12號
上  訴  人
即  被  告  甲○○
                      6弄23.
                    現於國防部北部地方軍事法院檢察署看守
                      所
上列上訴人因違反毒品危害防制條例案件，不服國防部高等軍事
法院九十八年上訴字第○一二號，中華民國九十八年三月五日第
二審判決（起訴案號：國防部北部地方軍事法院檢察署九十七年
毒偵字第○七四號），提起上訴，本院判決如下：
    主  文
上訴駁回。
    理  由
一、按當事人不服高等軍事法院宣告有期徒刑之上訴判決者，得
    以判決違背法令為理由，向高等法院提起上訴；上訴最高法
    院或高等法院之案件，準用刑事訴訟法關於上訴第三審之規
    定，軍事審判法第一百八十一條第五項、第二百零六條第一
    項但書分別定有明文，是本院受理有關軍事法院移送審判之
    上訴案件，應依刑事訴訟法關於上訴第三審之規定。而提起
    第三審上訴，應以原判決違背法令為理由，係屬法定要件。
    如果上訴理由狀並未依據卷內訴訟資料，具體指摘原判決不
    適用何種法則或  如何適用不當，自應認其上訴為違背法律
    上之程式，予以駁回。或上訴理由狀，雖指摘原判決有違背
    法令，但未指明原判決有如何違法事由之具體情事，僅泛言
    有何條款之違法而無具體情事，或顯與法律規定得為第三審
    上訴理由之違法情形不相適合者，均應認其上訴為違背法律
    上之程式，予以駁回（最高法院七十六年台上字第五七七一
    號判例可資參照）。
二、原審判決以上訴人即被告甲○○係海軍陸戰隊陸戰六六旅步
    一營支援連二兵步槍，海軍陸戰隊第六六六梯次，於九十七
    年十月二十五日二十時許之休假期間，在停放桃園縣中壢市
    ○○路之綽號「阿富」友人所有之車牌號碼四二七二－ＭＶ
    自小客車內，基於施用第二級毒品之犯意，將向綽號「阿哲
    」男子購買之第二級毒品甲基安非他命，以玻璃球（阿哲所
    有，未扣案）結合塑膠吸管吸食器燒烤之方式吸食殆盡，嗣
    於翌日（二十六日）上午十一時許，在桃園縣中壢市中正公
    園旁為警臨檢查獲，扣得所有供吸食用之塑膠吸管一支，案
    經移送臺灣桃園地方法院檢察署偵辦交保返營後，經該管採
    集其尿液篩檢呈陽性反應，送請國防部醫學院三軍總醫院複
    驗，確認呈第二級毒品甲基安非他命（一一六一八ｎｇ／ｍ
    ｌ）、安非他命（一九九六ｎｇ／ｍｌ）陽性反應，送請國
    防部北部地方軍事法院檢察署偵辦，由軍事檢察官偵結起訴
    ，移付審理。審據被告甲○○對於上揭時、地之犯罪事實已
    坦白承認，且經該管於九十七年十月二十六日對其採尿篩檢
    呈陽性反應後，送請國防醫學院三軍總醫院檢驗，確呈第二
    級毒品甲基安非他命之陽性反應（甲基安非他命一一六一八
    ｎｇ／ｍｌ、安非他命一九九六ｎｇ／ｍｌ），此有該院九
    十七年十一月三日院三醫勤字第○九七○○一六七九九號函
    所附濫用藥物尿液檢驗報告可稽，是被告犯罪事證明確，足
    堪認定，已構成陸海空軍刑法第七十七條，毒品危害防制條
    例第十條第二項之施用第二級毒品罪。因認第一審軍事法院
    以被告犯罪事證明確，並量處有期徒刑一年二月，認事用法
    均無不合，量刑亦屬允當，被告空言指摘第一審法院量刑過
    重，請求輕判為無理由，而駁回被告第二審之上訴。
三、被告第三審上訴意旨略以：原判決對於被告供出毒品來源之
    資料未予記載，明顯有違軍事審判法第一百九十七條第十五
    項判決理由對於被告有利之陳述或辯護意旨不予採納而未經
    記載者之規定。另毒品危害防制條例第十七條明文供出毒品
    來源因而破獲者得減輕其刑，惟於原審及偵查中未予記載及
    告知被告調查結果，明顯有違法令云云。
四、查本件原審維持第一審論處被告犯陸海空軍刑法第七十七條
    、毒品危害防制條例第十條第二項之施用第二級毒品罪刑之
    判決，駁回其在第二審之上訴，已詳敘認定犯罪事實之依據
    及憑以認定之理由，從形式上觀察，原判決之事實認定並無
    違背經驗法則與論理法則，有關實體法則與程序法則之適用
    亦無任何違背法令之處。被告上訴意旨稱其供出毒品來源，
    認原審於理由欄未予載明及審酌減刑云云，惟被告僅泛稱向
    綽號「阿哲」之男子購買甲基安非他命，並未提出「阿哲」
    之真實姓名、年籍、地址或如何聯繫之相關資訊，以供查證
    ，上開所指自難憑信，被告徒以己意指摘原判決，對於原判
    決究竟如何違背法令，並未依據卷內訴訟資料，具體指摘原
    判決不適用法則或如何適用法則不當，並非適法之上訴理由
    。揆諸首揭說明，本件被告上訴，顯有違背法律上之程式，
    應予駁回。
據上論斷，應依軍事審判法第二百零六條第一項但書、刑事訴訟
法第三百九十五條前段，判決如主文。
中    華    民    國    98    年    4     月    30    日
                      刑事第十八庭審判長法  官  吳鴻章
                                        法  官  徐昌錦
                                        法  官  陳健順
以上正本證明與原本無異。
不得上訴。
                                        書記官  劉寶鈴
中    華    民    國    98    年    4     月    30    日


司法院資訊處製作；財團法人民間司法改革基金會備份。
